【裁判字號】    98,訴,1617
【裁判日期】    980901
【裁判案由】    毒品危害防制條例
【裁判全文】
臺灣板橋地方法院刑事判決              98年度訴字第1617號
公  訴  人  臺灣板橋地方法院檢察署檢察官
被      告  甲○○
上列被告因違反毒品危害防制條例等案件，經檢察官提起公訴（
98年度毒偵字第2343號），本院合議庭裁定依簡式審判程序審理
，並判決如下：
    主  文
甲○○施用第一級毒品，處有期徒刑柒月。又施用第二級毒品，
處有期徒刑月。應執行有期徒刑玖月。
    事  實
一、甲○○前曾因施用毒品案件，經本院於民國95年12月13日以
    95年度毒聲字第2328號裁定送觀察、勒戒，於96年4 月20日
    入臺灣臺北看守所附設勒戒處所施以觀察、勒戒後，因無繼
    續施用毒品之傾向，而於96年6 月8 日執行完畢釋放出所，
    並經臺灣板橋地方法院檢察署檢察官以95年度毒偵字第5375
    號、95年度毒偵字第6131號、96年度毒偵字第3152號為不起
    訴處分確定；復又因施用第一級、第二級毒品案件，經臺灣
    桃園地方法院於97年2 月15日以96年度訴字第4722號判決分
    別判處有期徒刑7 月、4 月，應執行有期徒刑10月，嗣因不
    服上訴至臺灣高等法院，經臺灣高等法院於97年9 月30日以
    97年度上訴字第2636號判決駁回上訴，並於97年10月27日確
    定（於98年7 月16日入監，尚未執行完畢，於本案中不構成
    累犯）。詎其猶不知悔改，於前開觀察、勒戒執行完畢釋放
    後5 年內，復分別基於施用第一級毒品海洛因、第二級毒品
    甲基安非他命之犯意，於98年3 月16日，在位於臺北縣樹林
    市○○路○ 段不詳地址之友人住處內，先施用第一級毒品海
    洛因後，再施用第二級毒品甲基安非他命，嗣於98年3 月17
    日19時50分許，為警持本院核發之搜索票，在臺北縣樹林市
    ○○路287 號8 樓之4 查獲，經警採集其尿液送驗，其結果
    呈嗎啡（按施用海洛因經水解後係呈嗎啡類陽性反應）及甲
    基安非他命項目陽性反應，因而偵悉上情。
二、案經臺北縣政府警察局樹林分局報告臺灣板橋地方法院檢察
    署檢察官偵查起訴。
    理  由
一、訊據被告甲○○對於上揭犯罪事實均坦承不諱。再被告為警
    方於前開事實欄所載時地查獲後，採尿送驗結果，其尿液係
    呈嗎啡（按施用海洛因經水解後係呈嗎啡類陽性反應）及甲
    基安非他命項目陽性等情，此有臺灣檢驗科技股份有限公司
    於98年3 月31日出具之報告編號UL/2009/30510 號濫用藥物
    檢驗報告1 件附卷可稽（見臺灣板橋地方法院檢察署98年度
    毒偵字第2343號偵查卷第27頁）。參以，被告前曾因施用毒
    品案件，經本院於95年12月13日以95年度毒聲字第2328號裁
    定送觀察、勒戒，於96年4 月20日入臺灣臺北看守所附設勒
    戒處所施以觀察、勒戒後，因無繼續施用毒品之傾向，而於
    96年6 月8 日執行完畢釋放出所，並經臺灣板橋地方法院檢
    察署檢察官以95年度毒偵字第5375號、95年度毒偵字第6131
    號、96年度毒偵字第3152號為不起訴處分確定等情，有臺灣
    高等法院被告前案紀錄表1 件附卷可稽，足徵被告係經觀察
    、勒戒執行完畢釋放後，5 年以內再犯本案施用第一級毒品
    海洛因及第二級毒品甲基安非他命之事證明確，犯行洵堪認
    定。
二、查海洛因與甲基安非他命分別係屬於毒品危害防制條例第2
    條第2 項第1 款、第2 款所列之第一級與第二級毒品，故核
    被告所為，係犯毒品危害防制條例第10條第1 項之施用第一
    級毒品罪與第10條第2 項之施用第二級毒品罪。又被告施用
    海洛因與甲基安非他命前後非法持有海洛因、甲基安非他命
    之低度行為，應為施用之高度行為所吸收，應僅論以施用之
    高度行為。被告施用海洛因與甲基安非他命，犯意個別，罪
    名亦異，應予分論併罰。爰審酌被告素行不佳，有多次施用
    毒品前科如前，其再度違反禁令，非法施用足以導致精神障
    礙及生命危險之毒品，危害身心甚鉅，且施用毒品後可能做
    出對於他人或社會有危害之衝動行為，惟被告犯罪後坦承犯
    行，態度甚佳，尚有悔意等一切情狀，量處被告如主文所示
    之刑，並定其應執行刑，以資懲儆。
三、末按「除被告所犯為死刑、無期徒刑、最輕本刑為三年以上
    有期徒刑之罪或高等法院管轄第一審案件者外，於前條第一
    項程序進行中，被告先就被訴事實為有罪之陳述時，審判長
    得告知被告簡式審判程序之旨，並聽取當事人、代理人、辯
    護人及輔佐人之意見後，裁定進行簡式審判程序。」刑事訴
    訟法第273 條之1 第1 項定有明文。查本件被告所犯上開施
    用毒品之罪，非最輕本刑為三年以上有期徒刑之罪，且被告
    於本院98年8 月14日準備程序進行中，復就被訴之事實為有
    罪之陳述，經告知被告簡式審判程序之旨，被告及公訴人對
    於本件改依簡式審判程序審理亦均表示無意見，本院即依前
    揭刑事訴訟法規定，裁定本件進行簡式審判程序，末此敘明
    。
據上論斷，應依刑事訴訟法第299 條第1 項前段、第273 條之1
第1 項，毒品危害防制條例第10條第1 項、第2 項、第18條第1
項前段，刑法第11條、第51條第5 款，判決如主文。
本案經檢察官江耀民到庭執行職務。
中    華    民    國    98    年     9    月     1    日
                  刑事第十六庭    法  官  許必奇
以上正本證明與原本無異。
如不服本判決，應於判決送達後10日內，向本院提出上訴狀。
                                  書記官  金和國
中    華    民    國    98    年     9    月     1    日
附錄：
毒品危害防制條例第10條
施用第一級毒品者，處 6 月以上 5 年以下有期徒刑。
施用第二級毒品者，處 3 年以下有期徒刑。


司法院資訊處製作；財團法人民間司法改革基金會備份。
